臺灣新竹地方法院民事判決　　　　　　　 94年度訴字第380號
原　　　　告　丙○○
　　　　　　　丁○○
　　　　　　　　　　　　　4樓.
共　　　　同
訴訟 代 理人　戊○○
被　　　　告　乙○○
兼訴訟代理人　甲○○
　　　　　　　　　　　　群街一.
上列當事人間請求損害賠償事件，經原告提起附帶民事訴訟，由
本院刑事庭裁定移送本院，本院於民國94年10月24日辯論終結，
判決如下：
    主  文
原告之訴及假執行之聲請均駁回。
訴訟費用由原告丙○○負擔三分之二；餘由原告丁○○負擔。
    事 實 及 理 由
甲、程序方面：
一、按訴狀送達後，原告不得將原訴變更或追加他訴。但被告同
    意者，不在此限，民事訴訟法第255條第1項第1款定有明文
    。查本件原告前於提起本件刑事附帶民事起訴狀時，係以乙○○為被告，主張因被告乙○○之不慎駕車行為，致原告丙○○、丁○○受有傷害，爰依侵權行為之法律關係，訴請被
    告乙○○應賠償其等所受損害，嗣於訴訟進行中，原告另追
    加甲○○為被告，主張本件車禍之肇事者係被告甲○○，而
    被告甲○○於駕車肇事後，竟教唆其妻即被告乙○○頂替其
    犯罪，爰依共同侵權之法律關係，訴請被告應連帶賠償其等
    所受損害，此係屬訴之變更、追加，惟被告對此變更、追加
    均表同意（見本院94年10月24日言詞辯論筆錄），是以揆諸
    前開說明，原告所為之訴之變更、追加，程序上並無不合，
    應予准許。
二、次按訴狀送達後，原告不得將原訴變更或追加他訴。但擴張
    或減縮應受判決事項之聲明者，不在此限，民事訴訟法第25
    5條第1項第3款定有明文。查本件原告丁○○前於提起本件
    刑事附帶民事起訴狀時，係訴請被告乙○○賠償新臺幣（下
    同）1,225,210元及自起訴狀送達翌日起至清償日止，按年
    息百分之5計算之利息，嗣於訴訟進行中，原告丁○○更正
    訴之聲明為被告應連帶賠償1,800,000元及自92年1月12日起
    至清償日止，按年息百分之5計算之利息，關於其所請求訴
    之聲明金額及利息之部分，均係屬擴張應受判決事項之聲明
    ，核與前開規定相符，亦應予准許。
乙、實體方面：
一、原告主張：
(一)被告甲○○於92年1月12日上午11時許，駕駛車牌號碼JV－4
    982號之自用小客車，內載其妻即被告乙○○及幼女，沿新
    竹市○○街8巷由東往西（即由竹蓮國小往南大路方向）直
    行，途經新竹市○○街8巷與東南街96巷之路口時，竟疏未
    注意，且未減速慢行作隨時停車之準備，為尋找停車位，冒
    然轉頭向左後方看，並任意變換車道，致其左前保險桿角位
    置撞擊是時沿新竹市○○街96巷由北往南（即由東南街往竹
    蓮公園方向）行駛，於行至該交岔路口時，已左轉駛過單行
    道車道中心線，由原告丙○○所騎乘搭載原告丁○○車牌號
    碼QTP－030號之輕型機車之左側，原告因而人車倒地，原告
    丙○○受有左腳踝骨折併撕裂傷之傷害，而原告丁○○則受
    有左脛骨遠端粉碎性骨折之傷害，嗣被告甲○○於車禍肇事
    後，因慮及其有多次飆車及違規停車之紀錄，恐因再度違規
    而遭警吊銷駕駛執照，不僅於肇事後未即時向警察機關報告
    ，反與被告乙○○合謀，趁隙返家攜取被告乙○○之駕駛執
    照及行車執照等證件後，配合警員溫進樹移花接木，表示本
    件車禍之肇事者確為被告乙○○，以掩人耳目，唆使被告乙○○為其頂替犯罪，而被告乙○○明知其非肇事者，竟同意
    為其夫即被告甲○○頂替犯行，爰依民法共同侵權之法律關
    係，訴請被告就其等所受損害，負連帶負損害賠償責任等語
    。
(二)被告甲○○過失駕車致原告丙○○、丁○○受傷，並受有前
    開各該損害，嗣被告甲○○並教唆其妻即被告乙○○為其頂
    替犯罪，依民法共同侵權行為之法律關係，被告自應就原告
    所受之損害負連帶損害賠償責任，茲就賠償項目及範圍分述
    如次：
  1.原告丙○○方面：
  醫療費用部分－原告丙○○受傷後，陸續至馬偕紀念醫院新
    竹分院、康祐中醫診所及慶和中醫診所等中西醫醫療院所接
    受診療，共計支出醫療費用13,385元。
  增加生活上需要費用部分－原告丙○○因被告之共同侵權行
    為，致受有左腳踝骨折併撕裂傷之傷害，必須購買撒隆巴斯
    貼布、足踝套、棉花棒、棉花、紗布、優碘、拔罐器等醫療
    用品，另需購買川七等中藥及牛乳、鈣片等營養補品服用，
    共計支出57,277元，另又因必須經常前往醫院接受診療，亦
    支出計程車之交通費用共3,750元，總計支出增加生活上需
    要費用61,027元。
  工作損失部分－原告丙○○於本件行車事故發生時係全職之
    家庭主婦，惟平日負責接送弟弟之2個幼子上下學，每月有
    20,000元之收入，另負責照顧高齡之母親，每月亦有15,000
    元之收入，總計每月有35,000元之收入，遽遭此行車事故後
    ，有6個月無法工作，共計受有工作損失210,000元。
  慰撫金部分－原告丙○○遭此行車事故後，精神、肉體俱受
    重擊，至此難以平復，不僅情緒無法控制，且長期失眠、焦
    慮，引發重大憂鬱症，併發幻想症、隨時出現被追殺、迫害
    之夢靨，甚且每日喃喃自語，爰請求被告連帶賠償非財產上
    損害741,573元。
  修車費用部分－原告丙○○所有之前開輕型機車遭被告甲○○撞毀後，共計支出修車費用3,750元。
    綜上，原告丙○○所得請求之賠償金額共為1,028,880元。
  2.原告丁○○方面：
  醫療費用部分－原告丁○○因本次行車事故受有左脛骨遠端
    碎斷之傷害，陸續至馬偕紀念醫院新竹分院、李復健科骨科
    診所、康祐中醫診所及慶和中醫診所等中西醫醫療院所接受
    診療，嗣竟因前開腳部傷害，導致長期無法正常運動且免疫
    力失調而罹患淋巴癌，經陸續至國立台灣大學醫學院附設醫
    院、和信治癌中心醫院、台北市立萬芳醫院等醫院接受放射
    性等癌症之治療，共計支出醫療費用227,420元。
  增加生活上需要費用部分－原告丁○○因被告之共同侵權行
    為，致受有左脛骨遠端粉碎性骨折之傷害，必須購買腸道淨
    化水療機、川七等中藥及各類之營養補品服用，共計支出
    127,261元，又有聘請看護照料之必要，經聘請看護照料1個
    月，共計支出看護費用63,000元，再因原告丁○○受傷後無
    法負擔家務，乃聘請家庭幫傭協助照料家務，經聘請家庭幫
    傭7個月，共計支出家庭幫傭之費用共140,000元，另因必須
    經常前往醫院接受診療，亦計支出計程車之交通費用92,745
    元，總計增加生活上需要費用共486,006元。
  工作損失部分－原告丁○○於本件行車事故發生時係任職國
    立中正紀念堂管理處，嗣因經常須請假就醫，不僅被扣除交
    通費820元，更因請假日數逾越考續法所規定之請假日數，
    故連續2年考績均被考列乙等，計少領薪資共50,000元，合
    計受有工作損失共50,810元。
  慰撫金部分－原告丁○○長期壓抑精神痛苦、工作壓力及家
    庭生活重擔，遽遭此行車事故後，精神、肉體俱受重擊，至
    此難以平復，且車禍當時，因受有左腳粉碎性骨折傷害之劇
    痛，導致全身不斷顫抖，上下二排牙齒亦不停抖動，下排之
    牙齒因此掉落2顆造成酸痛失眠，迄仍影響冷、熱、酸、硬
    食物之進食，又前開左腳骨折傷口實痛如刀割，且因長期失
    眠、焦慮、壓迫感等因素，影響身、心甚鉅，嗣又造成免疫
    力喪失而併發淋巴癌等重大疾病，爰請求被告連帶賠償非財
    產上損害1,096,627元。
    綜上，原告丁○○所得請求之賠償金額共為1,800,000元。
(三)準據上述，原告自得依共同侵權之法律關係，訴請被告連帶
    賠償其等所受之損害，爰聲明：(一)被告應連帶給付原告丙○○1,028,880元；應連帶給付原告丁○○1,800,000元，及均
    自92年1月12日起至清償日止，按年息百分之5計算之利息。
    (二)原告均願供擔保，請准予宣告假執行。
二、被告則以：
(一)本件車禍發生時，確係被告乙○○駕車，而被告乙○○所涉
    之過失傷害犯行，亦經臺灣高等法院刑事庭以93年度交上易
    字第151號判處拘役40日，如易科罰金以佰元折算1日確定
    在案，至原告嗣雖改口主張本件係由被告甲○○駕車肇事，
    而教唆其妻即被告乙○○為其頂替犯罪云云，並稱因被告2
    人為求生子，不惜花費百餘萬元之鉅額始以試管嬰兒之人工
    生殖方式懷得1子，則身為丈夫之被告甲○○當不會讓已身
    懷六甲之被告乙○○駕車，而自己卻坐在後座照顧小孩，此
    顯與常情不符云云。惟查，本件被告2人均為領有合格駕駛
    執照者，實無教唆頂替犯罪之必要，況被告乙○○於車禍當
    時雖懷有身孕，惟此係自然受胎之子，亦非人工生殖之試管
    嬰兒，原告憑空揣測被告乙○○係以人工生殖之方式懷胎，
    亦與事實不符，再者，被告乙○○之個性甚為獨立，因被告
    甲○○經常須往來新竹、台北，故平常均係由被告乙○○駕
    駛家中較大型之車輛負責接送小孩，甚且於要臨盆前，亦仍
    由被告乙○○獨自駕車上、下班，又因系爭車牌號碼JV－49
    82號之自用小客車，係被告乙○○平日上、下班之代步工具
    ，並業已使用多年，則車禍當時由對系爭車輛性能較為熟悉
    之被告乙○○駕車，被告甲○○則在後座負責照顧小孩，亦
    難認與常情有何相悖情形，是以，原告所陳上情，均純屬個
    人主觀臆測之詞，並無任何證據可資佐證，實不足採信。
(二)至原告丙○○、丁○○於本件車禍事故發生後，均僅受有輕
    微之傷害，原告丙○○於就醫當天即可返家，原告丁○○雖
    住院4日，惟於住院4日後亦即可返家，足認其等所受傷害均
    尚非嚴重，至原告丁○○嗣雖罹患淋巴癌，惟罹患淋巴癌之
    原因所在多所，諸如遺傳基因、年齡、飲食習慣、失眠、放
    射線或藥物使用及病毒感染等原因均可能導致淋巴癌，亦難
    認與本件車禍發生有何因果關係存在，詎原告2人竟漫天要
    價，向被告索取鉅額之賠償金，細譯原告所請求之前開各該
    賠償金額，或無證據可資證明其支付之金額，或所請求之內
    容與本件車禍之發生無關，或非屬必要之費用，且核其等所
    請求之金額均顯屬過鉅，縱認被告乙○○就本件車禍之發生
    有過失，惟原告2人對車禍之發生亦與有過失，且其過失程
    度遠較被告乙○○為大，並為本件車禍肇事之主因，是本件
    就原告所請求之損害賠償金額部分，亦有過失相抵原則之適
    用。
(三)並聲明：(一)原告之訴及假執行之聲請均駁回。(二)如受不利判
    決，願供擔保請准宣告假執行。
三、本院之判斷：
(一)按當事人主張有利於己之事實者，就其事實有舉證之責任，
    民事訴訟法第277條前段定有明文；又民事訴訟如係由原告
    主張權利者，應先由原告負舉證之責，若原告先不能舉證，
    以證實自己主張之事實為真實，則被告就其抗辯事實即令不
    能舉證，或其所舉證據尚有疵累，亦應駁回原告之請求，最
    高法院著有17年上字第917號判例足資參照；次按損害賠償
    之債，以有損害之發生及有責任原因之事實，並二者之間，
    有相當因果關係為成立要件。故原告所主張損害賠償之債，
    如不合於此項成立要件者，即難謂有損害賠償請求權存在，
    最高法院著有41年台上字第481號判例可資參照。
(二)本件原告固主張系爭車禍之肇事者為被告甲○○，而被告甲○○於駕車肇事後，乃即教唆其妻即被告乙○○為其頂替犯
    罪云云，惟此已為被告所否認，並以前揭情詞置辯。是以，
    本件所應審究者厥為系爭車禍發生時，被告甲○○是否為車
    牌號碼JV－4982號自用小客車之駕駛者，又被告甲○○是否
    有於駕車肇事後，教唆其妻即被告乙○○為其頂替犯罪之情
    事。經查：
  1.原告丙○○、丁○○於車禍發生時雖分別受有左足踝外踝骨
    折併撕裂傷、左脛骨遠端粉碎性骨折之傷害，惟均屬皮肉外
    傷，堪認其等於受傷是時之神智均屬清晰，自可清楚辨識本
    件車禍之肇事者究為何人，而審酌車禍當時，系爭機車騎乘
    者之原告丙○○之傷勢更尚非嚴重，更應可明確指認系爭車
    牌號碼JV－4982號之自用小客車之駕駛者究為何人，惟原告
    丙○○於車禍發生當日（即92年1月12日），經警至馬偕醫
    院為其製作談話筆錄時，原告丙○○清楚指述對造當事人為
    乙○○，此有原告丙○○之交通事故談話紀錄表附於刑事卷
    足稽（見本院92年度交易字第79號刑事卷第125頁），嗣於
    車禍發生後之92年2月18日，原告2人同至警局對被告乙○○
    提出過失傷害及毀損之告訴時，其等亦明確表明本件車禍之
    肇事者為被告乙○○，且一致指稱係遭被告乙○○駕駛車牌
    號碼JV－4982號之自用小客車撞傷等語，此並有警詢筆錄附
    於刑事卷可稽（見臺灣新竹地方法院檢察署92年度偵字第19
    54號偵查卷第7至11頁），參以，原告丙○○於車禍發生當
    日已清楚指述車禍之對造肇事者為被告乙○○，嗣於案發月
    餘後，原告2人亦均仍具體明確地指稱係遭被告乙○○駕車
    所撞，衡諸常情，當事人於案發初始所為之陳述，因距案發
    時點較近，且尚未權衡利害關係，堪認較為真實可採，而審
    酌其等前開指訴亦核與被告乙○○迄於刑事案件之警詢及偵
    審中所為係伊駕車與原告發生交通事故之自白內容相符，而
    被告乙○○所涉過失傷害犯嫌，迭經刑事偵審程序後，亦經
    臺灣高等法院刑事庭以93年度交上易字第151號判決被告乙○○過失傷害罪，處拘役40日，如易科罰金以佰元折算1
    日確定，此有臺灣高等法院93年度交上易字第151號判決在
    卷可稽，並經本院調取相關卷閱明屬實，準此，堪認本件車
    禍發生當時，系爭自小客車之駕駛者確為被告乙○○之情，
    堪信真實。
  2.至原告之訴訟代理人戊○○嗣雖於偵查中之92年3月31日為
    原告具狀改稱：本件車禍之肇事者為被告甲○○等語（見前
    開偵查卷第39至42頁），嗣並於偵審中多次為原告2人具狀
    為前開主張，惟原告訴訟代理人戊○○於系爭車禍發生時並
    不在現場，此為原告訴訟代理人戊○○所自承，而核其所陳
    上情，亦與原告2人於警詢時所指訴之前揭內容不符，已難
    遽信；且查，本件除機車騎乘者之原告丙○○已於警詢中明
    確指認肇事者為被告乙○○等情，已如前述外，而原告丁○○前於偵查中先後2次到庭陳述，亦僅曾陳述對方態度不佳
    等語，惟就系爭車禍之肇事者為被告乙○○乙節，並未曾當
    庭為何相異之主張，此觀偵查筆錄自明（見同上偵查卷第71
    至73頁、第88、89頁），嗣原告丙○○、丁○○於本院刑事
    庭審理時，經傳訊到庭作證，就車禍發生時駕車肇事者為被
    告乙○○之情，亦均未曾當庭為何相反之陳述，此見本院刑
    事庭審判筆錄亦明（見同上本院刑事卷第196至210頁），迄
    車禍當時，機車騎乘者之原告丙○○再於臺灣高等法院刑事
    庭調查時，先後3次到庭陳述，惟仍未就系爭車禍之肇事者
    為被告乙○○等情，當庭為何翻異前詞之陳述，此觀臺灣高
    等法院刑事庭準備程序及審判筆錄亦明（見臺灣高等法院93
    年度交上易字第151號刑事(一)卷第31至43頁、160至166頁、
    刑事(二)卷第98頁）；再查，觀之原告所提之刑事附帶民事訴
    訟狀所載明之被告當事人亦僅乙○○一人，而其等所主張侵
    權行為之事實則是援引被告乙○○經檢察官提起公訴之起訴
    書之犯罪事實，此並有原告刑事附帶民事訴訟狀在卷可憑（
    見本院92年度交附民字第63號損害賠償卷第3至5頁），迄於
    本院刑事庭對被告乙○○判處罪刑後，原告2人均具狀請求
    檢察官上訴，而細譯其等之請求上訴除認為被告乙○○於肇
    事後不知悔誤，飾詞狡辯，原審量刑顯屬過輕外，並未曾就
    系爭車禍之肇事者為被告乙○○，有何相異之指述，此觀原
    告之請求上訴狀亦明（見同上高院刑事卷第11至13頁）。準
    此，更足徵系爭車禍之肇事者確為被告乙○○無訛。至原告
    丁○○嗣雖於刑事案件上訴臺灣高等法院時到庭改稱：「我
    坐在後座看得很清楚，撞到的是我的腳當場粉碎掉，我摔倒
    在汽車及機車的中間，抱著我的腳哀嚎，是被告的先生從駕
    駛座下來，被告肚子很大從後方慢慢下來，一位懷孕的人如
    何開車。」、「．．．．其實本案是甲○○駕駛的，卻要乙○○出面。」各等語（見臺灣高等法院93年度交上易字第15
    1號刑事(一)卷第43頁、刑事(二)卷第98頁）。惟查，原告丁○○前已於偵查中陳述：伊是第三者，不是開車的人等語（見
    同上偵查卷第89頁），嗣於本院刑事庭審理時證稱：我坐在
    後面不知道等語（見同上本院刑事卷第207頁），迄於本院
    審理時陳稱：「．．．．直到92年2月18日晚上7點承辦警察
    找我們作筆錄，丙○○立刻告訴警察說是由甲○○開車，因
    我不清楚何人開車，我不便開口．．．．。」等語（見本院
    (五)卷第6頁），是依原告丁○○前後陳述足悉其於車禍發生
    時，是否有親眼看到係由被告甲○○駕車云云，已有疑義。
    參以，倘原告丁○○於車禍發生是時，即已清楚明確看到駕
    車肇事者確係被告甲○○，何以迭於刑事偵查、一審調查、
    審理時，均未曾當庭為此陳述，反於車禍發生（即92年1月
    12日）後已近1年半之93年6月11日臺灣高等法院刑事庭準備
    程序調查時，始改口為前開相異之主張，更啟人疑竇。至原
    告之訴訟代理人戊○○雖為其等主張原告2人當時係受到誤
    導云云，惟原告2人於車禍當時均已逾40歲之不惑之年，且
    均擁有大學畢業之高等學歷，此為原告所自承，堪認其等均
    有豐富之學識及社會經驗，是以，果若原告2人均已親眼目
    擊本件車禍之肇事者確為被告甲○○，豈有可能輕易遭人誤
    導，此顯與常理相違，則原告事後翻異前詞之主張，實令人
    難以採信，此外，原告就其等所主張本件車禍之肇事者確為
    被告甲○○，且教唆其妻即被告乙○○為其頂替犯罪云云，
    並未能舉證以實其說，則其等前開主張實非足採。
  3.至原告雖另主張被告於車禍前，甫花費200餘萬元，好不容
    易以試管嬰兒之人工生殖方式懷得1子，則被告甲○○豈有
    可能讓已懷有5個多月身孕之被告乙○○駕車，而獨自坐在
    後座照顧幼女，況系爭車牌號碼JV－4982號之自用小客車平
    日係被告甲○○所駕，被告甲○○對經常使用之前開車輛狀
    況自較為熟悉，當無可能反讓對車子性能不熟悉且已懷有5
    個多月身孕之被告乙○○駕車之理云云，惟此已為被告所否
    認，並以前開情詞置辯。經查，系爭車牌號碼JV－4982號之
    自用小客車為被告乙○○平日上下班之代步工具，被告乙○○並以系爭自用小客車之車牌號碼向所任職之中華大學登記
    為其使用之交通工具，而領得中華大學教職員工汽車通行證
    乙紙，此有中華大學92年度教職員工汽車通行證附於刑事卷
    可佐（見同上高院刑事卷第103頁），而系爭自用小客車後
    座亦置放有兒童安全座椅，此復為原告所不爭執，足證被告
    所辯系爭車輛平日均由被告乙○○使用，不僅為被告乙○○
    上下班之代步工具，亦為被告乙○○接送小孩之交通工具等
    情非虛，則系爭車輛平日既均由被告乙○○所駕駛，堪認被
    告乙○○對系爭車輛之性能自較被告甲○○熟稔，則車禍當
    時由對系爭車輛性能較為熟悉之被告乙○○駕車，亦難認有
    何不符常情之處，至原告所陳前情，均純屬其等單方臆測之
    詞，並未能提出任何證據以佐其說，則其等前開主張尚非足
    採。
  4.復原告雖又主張被告甲○○因已有前科，且有多次駕車違規
    之紀錄，而被告乙○○為初犯，故被告甲○○乃勾串承辦員
    警溫進樹，並教唆被告乙○○為其頂替犯行云云。惟查，被
    告2人與承辦員警均不相識，且本件車禍係依法處理，並無
    何偏袒或勾串情事，此經原告向新竹市警局督察室申訴後，
    經新竹市警察局查明後函覆當事人，此有新竹市警察局92年
    8 月18日竹市警三分交字第0920001953號書函及92年8月29
    日竹市警督字第0920040616號書函0920001953號書函各1紙
    在卷可稽，則原告主張被告與承辦員警勾串云云，已難遽採
    。次查，被告2人前均無何刑案之前科紀錄，此有兩造所不
    爭之臺灣高等法院被告前案紀錄表在卷可參（見同上偵查卷
    第38頁及本院(四)卷第203頁），則原告主張被告甲○○前有
    前科紀錄云云，亦有誤解。至原告雖另提出車牌號碼JV－
    4982 號車輛違規資料表（見本院(四)卷第12頁）欲證明被告
    甲○○有習慣性之重大駕車違規行為，惟原告所提之前開違
    規資料表，僅足證明系爭車牌號碼JV－4982號自小客車，自
    88年9月16日起至93年8月30日止，共有9次違規紀錄，而細
    譯各該違規事由其中有5次係違規停車，有2次係未依期限檢
    驗車輛，另有1次係在高速公路超速行駛，還有1次則是闖紅
    燈，姑不論前開違規車輛紀錄表僅足證明該車之違規紀錄，
    並不足證明違規駕駛者即係被告甲○○，且詳究前開各該違
    規事由，亦均屬單方之交通違規情事，並未曾引發任何交通
    事故，實難執此遽認被告甲○○有何習慣性之重大駕車違規
    情事。再者。被告2人均為領有駕駛執照之合格駕駛者，此
    為原告所不爭，且其等均無何前科犯行，亦如前述，堪認被
    告2人實無何教唆頂替犯罪之動機及必要，復參以，一般人
    於遽然發生車禍事故，又屬偶發初犯，乍見有人受傷，衡諸
    常情，勢必無法在此短暫之時間內，權衡己身利害後，速為
    有利於己之應答，則被告2人是否可於本件車禍發生後之短
    暫時間內，互相同謀勾串頂替犯行，已啟人疑竇。再者，本
    件假設真係被告甲○○駕車肇事，於車禍發生是時，見其妻
    之被告乙○○尚懷有5個多月之身孕，更應挺身而出自承犯
    行，豈有可能反讓已懷有身孕之妻子被告乙○○為其頂替犯
    行之理，此更反與常情事理相悖，則原告前開主張，亦非可
    採。
(二)綜上所陳，原告均未能舉證證明本件車禍之肇事者確為被告
    甲○○，而被告甲○○有於駕車肇事後，教唆其妻即被告乙○○為其頂替犯罪等情為實，則其等前開主張均要難採信。
    惟經本院多次闡明本件相關之法律關係，並與原告確認其等
    所欲主張之侵權行為人及侵權行為之事實，原告仍堅持主張
    本件之侵權行為者為被告2人，其侵權行為之事實則係被告
    甲○○駕車肇事致原告2人受有傷害，嗣於肇事後，教唆其
    妻之被告乙○○為其頂替犯罪之共同侵權行為事實（見本院
    (三)卷第159頁、(五)卷第4頁、7、9頁），是以，原告就其等所
    主張之前開共同侵權行為之事實，既均未能舉證以其說，則
    原告基於共同侵權行為之法律關係，訴請被告應連帶給付原
    告丙○○1,028,880元；應連帶給付原告丁○○1,800,000元
    ，及均自92年1月12日起至清償日止，按年息百分之5計算之
    利息，均洵屬無據，均應予駁回。
四、原告既均受敗訴判決，其等假執行之聲請亦均失所依據，均
    應併予駁回。
五、因本案事證已臻明確，兩造其餘主張陳述及所提之證據，均
    毋庸再予審酌，附此敘明。
六、訴訟費用負擔之依據：民事訴訟法第79條。
中　　華　　民　　國　　94　　年　　11　　月　　11　　日
                  民事第一庭    法　官　高敏俐
以上正本係照原本作成。
如對本判決上訴，須於判決送達後20日內向本院提出上訴狀。
中　　華　　民　　國　　94　　年　　11　　月　　11　　日
                                書記官  洪木志
